臺灣臺中地方法院民事裁定　　　　　　　 100年度聲字第51號
聲　請　人　龍呈祺
訴訟代理人　盧永勝律師
相　對　人　華南商業銀行股份有限公司
法定代理人　王濬智
上列當事人間聲請停止執行事件，本院裁定如下：
    主    文
聲請人供擔保新臺幣肆拾玖萬零伍佰肆拾貳元後，本院九十九年
度司執字第一０七０四七號執行事件就附表所示房地之強制執行
程序，於本院一○○年度訴字第一九三號事件判決確定、和解或
撤回起訴前應暫予停止。
    理      由
一、按有回復原狀之聲請或提起再審或異議之訴，或對於和解為
    繼續審判之請求，或提起宣告調解無效之訴，撤銷調解之訴
    ，或對於許可強制執行之裁定提起抗告時，法院因必要情形
    ，或依聲請定相當並確實之擔保，得為停止強制執行之裁定
    ，強制執行法第18條第2項定有明文。又法院依強制執行法
    第18條第2項定擔保金額而准許停止強制執行之裁定者，該
    項擔保係備供債權人因停止執行所受損害之賠償，其數額應
    依標的物停止執行後，債權人未能即時受償或利用該標的物
    所受之損害額，或其因另供擔保強制執行所受之損害額定之
    ，非以標的物之價值或其債權額為依據（最高法院91年度臺
    抗字第429號、87年度臺抗字第580號、87年度臺抗字第529
    號、86年度臺抗字第442號裁定意旨參照）。
二、本件聲請人以其向本院提起第三人異議之訴事件為理由，聲
    請裁定停止本院99年度司執字第107047號執行事件之強制執
    行程序（下稱系爭執行事件）。經查聲請人就上開強制執行
    事件，業以其為附表所示房地之所有人為由，提起第三人異
    議之訴，經本院100年度訴字第193號案件受理在案，則聲請
    人以其已提起第三人異議之訴為由，依強制執行法第18條第
    2項之規定，聲請供擔保停止強制執行，即屬有據。而本件
    相對人請求強制執行所示債權金額為美金269,820元、日幣
    2,070,000元（上開數額以相對人之聲請強制執行狀所附民
    國99年11月30日電子匯率查詢表為計算基準，折合新臺幣為
    8,987,351元）及利息、違約金，業經本院依職權調取該強
    制執行案卷查明無誤，而聲請人據以停止強制執行之標的其
    價值則為2,264,039元，低於強制執行債權額，有附表所示
    房地之估價函附於執行卷可證，則相對人因停止執行所受之
    損失，自為相對人遲延收取期間內，依附表所示執行標的價
    值計算法定利息之損失。又本案訴訟至三審終結確定之期間
    可推定為4年4個月（參照各級法院辦案期限實施要點第2條
    規定：民事通常程序第一審審判案件期限1年4個月、民事第
    二審審判案件期限2年、民事第三審審判案件期限1年），依
    此計算，則相對人因停止強制執行未能即時受償之可能損失
    金額為490,542元（計算式：2,264,039元×5％×（4年＋
    4/12）＝490,542元，小數點以下四捨五入），是以，本院
    認聲請人應供擔保如主文所示之擔保金額為適當，爰裁定如
    主文所示。
三、爰依強制執行法第18條第2項，裁定如主文。
中    華    民    國   100    年    2    月     25   日
                  民事第二庭    法  官  林慶郎
附表：
┌─┬───────────────────┬─┬────┬─────┐
│編│土地坐落                              │地│面    積│權利範圍  │
│  ├───┬────┬──┬──┬────┤  ├────┤          │
│號│縣  市│鄉鎮市區○ 段 ○○段│地  號  │目│平方公尺│          │
├─┼───┼────┼──┼──┼────┼─┼────┼─────┤
│1 │臺中市│北屯區  │陳平│    │730-52  │建│229     │4分之1    │
│  │      │        │    │    │        │  │        │          │
└─┴───┴────┴──┴──┴────┴─┴────┴─────┘
┌─┬──┬──────┬──────┬────┬──────────┬────┐
│編│建號│基 地 坐 落 │建 物 門 牌 │主要建築│建物面積（平方公尺）│權利範圍│
│號│    │            │            │材料、房├──────────┼────┤
│  │    │            │            │屋層數及│一層                │        │
│  │    │            │            │主要用途│                    │        │
├─┼──┼──────┼──────┼────┼──────────┤        │
│1 │32  │臺中市北屯區│臺中市北屯區│住家用、│90.16               │全  部  │
│  │    │陳平段730-52│四平路41之1 │鋼筋混凝│                    │        │
│  │    │地號        │號          │土造、三│                    │        │
│  │    │            │            │層      │                    │        │
├─┴──┴──────┴──────┴────┴──────────┴────┤
│共有部分：陳平段3233建號（295.68平方公尺）、權利範圍42分之1                   │
└───────────────────────────────────────┘
正本係照原本作成。
如不服本裁定應於送達後10日內向本院提出抗告狀，並繳納抗告
費新臺幣1,000元。
中    華    民    國   100    年    2    月     25    日
                                書記官  王淑燕